# 可随时支取的期限为一年的定期存款放什么科目？

提问人：茶前饭后 时间：2017-03-22 15:50:19
企业购买了两笔理财，都是期限为一年，但是随时可以支取，请问这个放银行存款科目合适吗？

回答人：chenyiwei
理财产品不是存款，不能作为“银行存款”或“其他货币资金”列报。 一般做法是对一年内到期的理财产品作为“其他流动资产”列报。当然，如果涉及嵌入衍生工具的（如结构性存款），就会有不同的处理。 可参考：《瑞华研究 2010 ～ 2016 汇编》之“问题4-1-29（银行理财产品的列报）”、“问题4-1-34（理财产品的核算与披露）”、“问题5-1-7（不可提前支取的结构性存款的报表列示）”等案例。